【裁判字號】    95,上訴,2506
【裁判日期】    951103
【裁判案由】    偽造文書等
【裁判全文】
臺灣高等法院刑事判決                95年度上訴字第2506號
上  訴  人
即  被  告  丑○○
                    原住桃園縣.
上列上訴人因偽造文書等案件，不服臺灣板橋地方法院95年度易
字第76號，中華民國95年3月29日第一審判決（起訴案號：臺灣
板橋地方法院檢察署94年度偵字第6792號、第17975號），提起
上訴，本院判決如下：
    主  文
上訴駁回。
    事實及理由
一、本案經本院審理結果，認第一審判決以上訴人即被告戴宇翔
    所為係犯刑法第216條、第210條之行使偽造私文書罪、第33
    9條第1項之詐欺取財罪。被告就原審判決犯罪事實欄二所示
    之犯行，與江志清、許寬賜、袁應昌、邱玉蘭間，有犯意之
    聯絡及行為之分擔，皆為共同正犯。盜用印章之行為，為偽
    造私文書之部分行為，不另論罪；偽造私文書後復持以行使
    ，偽造之低度行為應為行使之高度行為所吸收，亦不另論罪
    。被告所犯上開二罪間，有方法、目的之牽連關係，應從較
    重之行使偽造私文書罪論處。並審酌被告正值青年，不知以
    正途獲取金錢，竟向退休榮民行騙，影響被害人之生活及社
    會秩序甚鉅，兼衡其智識程度、犯罪動機、參與之次數僅一
    次，犯罪後坦承犯行之態度及詐欺所得僅新台幣8千元等一
    切情狀，判處被告「戴宇翔共同行使偽造私文書，足以生損
    害於他人，處有期徒刑伍月，如易科罰金，以參佰元折算壹
    日。」；認事用法及量刑均無不當，應予維持，並引用第一
    審判決書記載之事實、證據及理由（如附件原審判決書）。
二、本案事證已明，被告上訴意旨，稱係受朋友拖累，及原審量
    刑過重，而指摘原判決不當，為無理由，應予駁回。
三、依修正後刑法第2條第1項規定，以適用行為時法為原則，如
    裁判時法有利於行為人，則例外的適用裁判時法。原判決雖
    未及比較適用易科罰金之折算標準，然上訴本院後，經比較
    新舊法，行為後之法律並非較有利於被告，仍應適用行為時
    法，則原判決適用行為時法即無不當，自不構成撤銷之事由
    ，併此敘明。
四、被告經合法傳喚，無正當理由不到庭，爰不待其陳述，逕行
    判決。
據上論斷，應依刑事訴訟法第373條、第368條、第371條，判決
如主文。
本案經檢察官許睦坪到庭執行職務。
中    華    民    國    95    年    11    月    3     日
                  刑事第十三庭  審判長法   官 曾德水
                                      法   官 林婷立
                                      法   官 王炳梁
以上正本證明與原本無異。
如不服本判決，應於收受送達後十日內向本院提出上訴書狀，其
未敘述上訴之理由者並得於提起上訴後十日內向本院補提理由書
（均須按他造當事人之人數附繕本）。
                                       書記官 廖逸柔
中    華    民    國    95    年    11    月    3     日
附錄本案論罪科刑法條全文：
刑法第210條：
偽造、變造私文書，足以生損害於公眾或他人者，處 5 年以下有
期徒刑。
刑法第216條：
行使第 210 條至第 215 條之文書者，依偽造、變造文書或登載
不實事項或使登載不實事項之規定處斷。
刑法第339條：
意圖為自己或第三人不法之所有，以詐術使人將本人或第三人之
物交付者，處5年以下有期徒刑、拘役或科或併科1千元以下罰金
。
以前項方法得財產上不法之利益或使第三人得之者，亦同。
前二項之未遂犯罰之。
附件：
臺灣板橋地方法院刑事判決                95年度易字第76號
公  訴  人  臺灣板橋地方法院檢察署檢察官
被      告  蘇兆銘  男  52歲（民國○○年○月○○日生）
                    住臺北縣板橋市○○路118號
                    身分證統一編號：Ｚ000000000號
            癸○○  男  48歲（民國○○年○月○○日生）
                    住桃園縣中壢市○○路○段154巷7之1號3樓
                    身分證統一編號：Ｚ000000000號
            丑○○  男  27歲（民國○○年○○月○○日生）
                    身分證統一編號：Ｚ000000000號
                    住桃園縣大園鄉沙崙村沙崙106之5號
                    居桃園縣平鎮市○○路36巷20弄13號
            許有志  男  32歲（民國○○年○月○○日生）
                    身分證統一編號：Ｚ000000000號
                    住臺北市○○區○○路3段16巷1弄3號4樓
                    居桃園市○○路758號
上列被告等因詐欺等案件，經檢察官提起公訴（九十四年度偵字
第六七九二號、第一七九七五號），及移送併案審理（臺灣臺北
地方法院檢察署九十四年度偵字第一一一四一號），被告於本院
審理程序進行中就被訴事實為有罪之陳述，經本院合議庭裁定進
行簡式審判程序，判決如下：
    主  文
蘇兆銘共同行使偽造私文書，足以生損害於他人，處有期徒刑陸
月，如易科罰金，以參佰元折算壹日。
癸○○共同意圖為自己不法之所有，以詐術使人將本人之物交付
為常業，處有期徒刑壹年拾月。扣案如附表二編號一至十一、十
三（門號0000000000號之行動電話壹支）、十四、十
七至十九、二十一至二十三、二十四（門號000000000
0之行動電話壹支）所示之物，均沒收之。
戴宇翔共同行使偽造私文書，足以生損害於他人，處有期徒刑伍
月，如易科罰金，以參佰元折算壹日。
許有志共同行使偽造私文書，足以生損害於他人，處有期徒刑陸
月，如易科罰金，以參佰元折算壹日。
    事  實
一、癸○○（原名：盧來恩）、蘇兆銘、許有志於民國九十三年
    間加入以江志清（另案審理）為首之詐欺集團，以向退休榮
    民佯稱係行政院退除役官兵輔導委員會（以下簡稱退輔會）
    之人員，可代為申辦補助金，使退休榮民陷於錯誤而交付郵
    局存摺、印鑑章，再趁機抽換郵局存摺持往郵局盜領現款之
    方式，或佯裝推銷商品，趁機竊取退休榮民之郵局存摺、印
    鑑章再持往郵局盜領現款之方式，詐騙退休榮民。其中，癸
    ○○基於意圖為自己不法所有之常業詐欺犯意及行使偽造私
    文書之概括犯意，於附表一所示之時、地，各與如附表一所
    示之成年行為人基於犯意之聯絡，以附表一所示之手法，詐
    騙如附表一所示之被害人，而詐得如附表一所示之物（各次
    之犯罪時間、地點、手法、被害人、詐騙所得、參與行為人
    均詳如附表一所示），並恃此為生；蘇兆銘基於意圖為自己
    不法所有之概括犯意及行使偽造私文書之犯意，於附表一編
    號二、六所示之時、地，各與如附表一編號二、六所示之成
    年行為人基於犯意之聯絡，以附表一編號二、六所示之手法
    ，連續詐騙如附表一編號二、六所示之被害人，而詐得如附
    表一編號二、六所示之物（各次之犯罪時間、地點、手法、
    被害人、詐騙所得、參與行為人均詳如附表一編號二、六所
    示）；許有志基於意圖為自己不法所有及行使偽造私文書之
    犯意，於附表一編號五所示之時、地，與如附表一編號五所
    示之成年行為人基於犯意之聯絡，以附表一編號五所示之手
    法，詐騙如附表一編號五所示之被害人，而詐得如附表一編
    號五所示之物（犯罪之時間、地點、手法、被害人、詐騙所
    得、參與行為人詳如附表一編號五所示）。嗣經警先後於九
    十三年八月二十三日中午十二時五十分許，在臺中縣潭子鄉
    ○○路○段四二號潭子郵局內查獲癸○○；再於九十四年二
    月四日上午十一時許，在臺北市○○區○○路三段三０四巷
    口查獲黃豔瑾，並扣得印章六顆、退輔會服務證三盒、筆記
    本一本、敬老福利生活津貼申請書十份、健康訪問表一份；
    再於九十四年三月十六日下午四時許，在臺北縣萬里鄉○○
    村○里○○路一九一之十二號前查獲江志清、許寬賜、黃世
    斌、黃豔瑾、蘇新漢（以上五人均經另案提起公訴，經本院
    以九十四年訴字第九六四號判處有期徒刑二年四月、一年十
    月、一年十月、一年八月、一年十月在案，現均上訴中）、
    王姣又、呂諸峰（以上二人均另案審理中）、癸○○等人，
    並扣得如附表二編號一至五、十二至二十六所示之物；經江
    志清帶同警方至臺北縣新莊市○○路八二九巷二二弄四三號
    七樓執行搜索，復扣得如附表二編號六至十一所示之物；再
    經檢察官簽發拘票，於九十四年三月二十一日晚間九時許，
    在臺北縣新莊市○○路八二九巷二二弄四三號七樓，將袁應
    昌、邱玉蘭（以上二人均經另案提起公訴，經本院以九十四
    年度訴字第九六四號判處有期徒刑二年、一年六月在案，現
    均上訴中）拘提到案；後再循線查獲許有志、蘇兆銘。
二、戴宇翔於九十四年間加入以江志清為首之詐騙集團，基於意
    圖為自己不法之所有及行使偽造私文書之犯意，並與江志清
    、袁應昌、邱玉蘭、許寬賜基於犯意之聯絡，於九十四年二
    月五日上午十一時許，分乘二部自小客車前往桃園縣龜山鄉
    ○○村○○路干禧新城五十六號五樓之戊○○住處，由江志
    清指示戴宇翔、許寬賜假冒刑警進入屋內，向戊○○佯稱已
    緝獲詐欺犯嫌，要求戊○○攜帶郵局存摺、印鑑章及身分證
    隨同前往臺灣板橋地方法院檢察署指認犯嫌，江志清、袁應
    昌、邱玉蘭則在外把風接應，致使戊○○陷於錯誤，而將其
    所有郵局帳號第0000000號帳戶存摺、印鑑章及身分
    證交予許寬賜，並由戴宇翔駕車搭載許寬賜、戊○○一同前
    往臺灣板橋地方法院檢察署。途中，江志清即致電指示許寬
    賜於中途下車，由江志清等人接應前往臺北縣樹林市○○路
    七０八號樹林迴龍郵局，由許寬賜入內接續擅自以戊○○之
    名義填寫提款金額各為十萬元、五萬元並蓋用戊○○之郵局
    印鑑章於郵局提款單上而偽造私文書，再將提款單連同戊○
    ○郵局存摺交予樹林迴龍郵局之承辦人員，表示戊○○欲自
    該郵局帳戶內提領現款十萬元、五萬元之意而行使之，足以
    生損害於戊○○及郵局承辦人員，使不知情之郵局承辦人員
    陷於錯誤而交付共十五萬予許寬賜，戴宇翔則繼續駕車搭載
    戊○○前往臺灣板橋地方法院檢察署，待許寬賜等人盜領得
    手後，江志清即再致電指示戴宇翔以需停車為由，要求戊○
    ○先行下車後趁機離開現場。嗣於九十四年四月十八日始為
    警循線查獲拘提到案。
三、案經臺北市政府警察局士林分局報請臺灣板橋地方法院檢察
    署檢察官偵查起訴及移送併案審理。本院於審理程序進行中
    ，被告就被訴事實為有罪之陳述，經告知被告簡式審判程序
    之旨，並聽取當事人之意見後，裁定進行簡式審判程序。
    理  由
一、上揭犯罪事實，業經被告蘇兆銘、癸○○、戴宇翔、許有志
    於本院審理中坦承不諱，核與證人即被害人丁○○於偵查（
    參見九十四年度偵字第一七九七五號偵查卷第一七五頁）及
    本院審理中（參見本院九十五年三月十五日審判筆錄第二十
    二至二十五頁）、壬○○於警詢（參見九十四年度偵字第六
    七九二號偵查卷上卷第六十至六十二頁、第六十六至六十八
    頁）、偵查（參見九十四年度偵字第六七九二號偵查卷下卷
    第六至七頁）及本院審理中（參見本院九十五年三月十五日
    審判筆錄第十九至二十一頁）、己○○於警詢中（參見臺灣
    臺中地方法院檢察署九十三年度偵字第一四八九九號偵查卷
    第九頁）、辛○○於警詢中（參見九十四年度偵字第六七九
    二號偵查卷上卷第五十至五十三頁）、乙○○於警詢中（參
    見臺灣臺北地方法院檢察署九十四年度偵字第一一一四一號
    偵查卷第二十一至二十五頁）、庚○○於警詢中（參見庚○
    ○九十四年七月十六日警詢筆錄）、王悅才於警詢中（參見
    九十四年度偵字第四九三二號偵查卷第一七六至一七八頁）
    、子○○於警詢中（參見九十四年度偵字第四九三二號偵查
    卷第一六七至一七０頁）之證述情節相符，並有寅○○郵局
    帳號第0000000號帳戶存摺封面影本一紙、甲○○郵
    局帳號第0000000號帳戶客戶歷史交易清單一紙（附
    於九十四年度偵字第一七九七五號偵查卷第一一六、一一七
    頁）、郵政存簿儲金提款單二紙、辛○○郵局帳號第000
    0000號帳戶客戶歷史交易清單一紙（附於九十四年度偵
    字第六七九二號偵查卷下卷第五十七頁）、壬○○郵局帳號
    第0000000號帳戶客戶歷史交易清單一紙（附於九十
    四年度偵字第六七九二號偵查卷第五十六頁）、郵政存簿儲
    金提款單三紙、戊○○郵局帳戶第0000000號帳戶客
    戶歷史交易清單一紙（附於九十四年度偵字第六七九二號偵
    查卷第五十八頁）、郵政存簿儲金提款單二紙、己○○郵局
    帳號第0000000號帳戶存摺影本一紙、贓物領具保管
    單一紙（附於臺灣臺中地方法院檢察署九十三年度偵字第一
    四八九九號偵查卷第十五、十六頁）、杜文華郵局帳號第0
    000000號帳戶存摺影本一紙（附於九十四年度偵字第
    四九三二號偵查卷第二０五頁）、庚○○郵局帳號第000
    0000號帳戶存摺影本一紙（附於九十四年度偵字第四九
    三二號偵查卷第二０六頁）、王悅才郵局帳號第00000
    00號帳戶存摺影本二紙（附於九十四年度偵字第四九三二
    號偵查卷第一八０、一八一頁）、子○○郵局帳號第000
    0000號帳戶存摺影本二紙（附於九十四年度偵字第四九
    三二號偵查卷第一七二、一七三頁）、客戶歷史交易清單一
    紙、郵政存簿儲金提款單一紙（附於九十四年度訴字第九六
    四號審理卷三內）附卷可稽，及如附表二所示之物扣案可資
    佐證，足認被告之自白與事實相符，洵堪採為認定事實之依
    據。事證明確，被告犯行，已堪認定。
二、按刑法上所謂常業犯，指反覆以同種類行為為目的之社會活
    動之職業性犯罪而言，至於犯罪所得之多寡，是否恃此犯罪
    為唯一之謀生職業，則非所問，縱令兼有其他職業，仍無礙
    於該常業犯罪之成立，最高法院八十五年台上字第五一０號
    判例意旨可資參照。查被告癸○○自九十三年一月間起即參
    與以江志清為首之詐欺集團，並以附表一所示之犯罪手法，
    共同反覆多次詐騙榮民及郵局承辦人員，所涉詐欺案件多達
    十件，犯案期間超過一年，地點遍及臺北縣市、花蓮縣、臺
    中縣、嘉義縣等地，顯見被告癸○○係恃詐欺為生，並以之
    為常業至明。次按刑法第三百二十一條第一項第二款加重竊
    盜罪所規定之「其他安全設備」，係指門窗、牆垣以外，其
    他附著於住宅、建築物或土地，且依社會通念足以作為防盜
    之設備之謂，是以鐵絲勾住大門之方式代替門鎖，該鐵絲應
    屬附著於住宅，足以作為防盜設備，而為安全設備之一種。
    是核被告癸○○所為，應係犯刑法第二百十六條、第二百十
    條之行使偽造私文書罪、刑法第三百二十一條第一項第二款
    之毀壞其他安全設備竊盜罪、刑法第三百四十條之常業詐欺
    罪，公訴意旨漏未斟酌上情，認被告癸○○所為係犯刑法第
    三百二十條第一項之普通竊盜罪、刑法第三百三十九條第一
    項之詐欺取財罪，容有未洽，惟其起訴之基本事實同一，本
    院自得予以審理，並變更其起訴法條。核被告蘇兆銘、戴宇
    翔所為，均係犯刑法第二百十六條、第二百十條之行使偽造
    私文書罪、刑法第三百三十九條第一項之詐欺取財罪；被告
    許有志所為，係犯刑法第二百十六條、第二百十條之行使偽
    造私文書罪、刑法第三百二十條第一項之普通竊盜罪、刑法
    第三百三十九條第一項之詐欺取財罪。又被告癸○○、蘇兆
    銘、戴宇翔、許有志盜用印章之行為為偽造私文書之部分行
    為，不另論罪；其偽造私文書後復持以行使，其偽造之低度
    行為應為行使之高度行為所吸收，亦不另論罪。又被告癸○
    ○就如附表一編號一至十所示之犯行，各與如附表一編號一
    至十所示之行為人間，有犯意之聯絡及行為之分擔，皆為共
    同正犯；被告蘇兆銘就如附表一編號二、六所示之犯行，各
    與如附表一編號二、六所示之行為人間，有犯意之聯絡及行
    為之分擔，皆為共同正犯；被告許有志就如附表一編號五所
    示之犯行，與如附表一編號五所示之行為人間，有犯意之聯
    絡及行為之分擔，皆為共同正犯；被告戴宇翔就犯罪事實欄
    二所示之犯行，與江志清、許寬賜、袁應昌、邱玉蘭間，有
    犯意之聯絡及行為之分擔，皆為共同正犯。又被告癸○○先
    後多次行使偽造私文書之行為，時間緊接，所犯係構成要件
    相同之罪，顯係基於概括犯意反覆為之，為連續犯，應依刑
    法第五十六條之規定論以一罪；被告癸○○先後多次普通竊
    盜及毀壞其他安全設備竊盜之行為，時間緊接，所犯係基本
    構成要件相同之罪，顯係基於概括犯意反覆為之，為連續犯
    ，應依刑法第五十六條之規定論以情節較重之毀壞其他安全
    設備竊盜一罪；被告蘇兆銘先後二次詐欺取財既遂及詐欺取
    財未遂之行為，時間緊接，所犯係構成要件相同之罪，顯係
    基於概括犯意反覆為之，為連續犯，應依刑法第五十六條之
    規定論以情節較重之詐欺取財既遂一罪。又被告癸○○所犯
    上開三罪間，有方法、目的之牽連關係，應從一重之常業詐
    欺罪論處；被告蘇兆銘、戴宇翔所犯上開二罪間，被告許有
    志所犯上開三罪間，各有方法、目的之牽連關係，均應從一
    重之行使偽造私文書罪論處。又公訴人雖僅就被告癸○○如
    附表一編號一、二、四、五部分之犯罪事實及被告蘇兆銘如
    附表編號二之犯罪事實部分提起公訴，然檢察官就犯罪事實
    一部起訴者，其效力及於全部，本件被告癸○○就如附表一
    編號三及六至十所示之犯行，與公訴人起訴之犯罪事實有實
    質上一罪及連續犯之裁判上一罪關係，被告蘇兆銘就如附表
    一編號六所示之犯行，與公訴人起訴之犯罪事實有連續犯之
    裁判上一罪關係，已如前述，為起訴效力所及，本院自應併
    予審究。爰審酌被告癸○○正值壯年，不知以正途獲取金錢
    ，竟以向退休榮民行騙為常業，影響被害人之生活及社會秩
    序甚鉅，惡性重大，且迄今均未對被害人有任何賠償之作為
    ，兼衡其智識程度、犯罪動機及犯罪後尚能坦承犯行之態度
    等一切情狀；被告蘇兆銘正值壯年，不知以正途獲取金錢，
    竟連續向退休榮民行騙，影響被害人之生活及社會秩序甚鉅
    ，兼衡其智識程度、犯罪動機、犯罪後坦承犯行之態度，及
    於本院審理中，已將其詐騙分得之十三萬元歸還予被害人壬
    ○○，態度尚稱良好等一切情狀；被告許有志正值壯年，不
    知以正途獲取金錢，竟向退休榮民行騙，影響被害人之生活
    及社會秩序甚鉅，兼衡其智識程度、犯罪動機、參與之次數
    僅一次，犯罪後坦承犯行之態度，及於本院審理中，已將其
    詐騙分得之八萬元歸還予被害人壬○○，態度尚稱良好等一
    切情狀；被告戴宇翔正值青年，不知以正途獲取金錢，竟向
    退休榮民行騙，影響被害人之生活及社會秩序甚鉅，兼衡其
    智識程度、犯罪動機、參與之次數僅一次，犯罪後坦承犯行
    之態度及詐欺所得僅八千元等一切情狀，分別量處如主文所
    示之刑，並就被告蘇兆銘、戴宇翔、許有志部分諭知易科罰
    金之折算標準，以示懲儆。
三、扣案如附表二編號一至十一、十三（門號00000000
    00之行動電話一支）、十四、十七至十九、二十一至二十
    三、二十四（門號0000000000之行動電話一支）
    所示之物，為共犯所有供或預備供犯罪所用之物，均應依刑
    法第三十八條第一項第二款之規定宣告沒收。至於九十四年
    二月四日上午十一時許查獲並扣案之印章六顆、退輔會服務
    證三盒、筆記本一本、敬老福利生活津貼申請書十份、健康
    訪問表一份，業經被告癸○○否認與本件犯行有涉，亦無積
    極證據足資證明與本件犯行有涉，自無從併予宣告沒收，附
    此敘明。
據上論斷，應依刑事訴訟法第二百七十三條之一第一項、第二百
九十九條第一項前段、第三百條，刑法第二十八條、第二百十六
條、第二百十條、第三百二十條第一項、第三百二十一條第一項
第二款、第三百三十九條第一項、第三百四十條、第五十五條、
第四十一條第一項前段、第三十八條第一項第二款，罰金罰鍰提
高標準條例第一條前段、第二條，判決如主文。
本案經檢察官黃怡華到庭執行職務。
中    華    民    國  九十五  年    三    月  二十九  日
                  刑事第十九庭  審判長法  官  白光華
                                      法  官  楊志雄
                                      法  官  曾淑娟
附表一：
~F0
~T32
┌──┬───┬─────┬──────┬───────┬─────────────┬──────┐
│編號│被害人│  行為人  │ 時  間     │ 地  點       │犯罪手法                  │所犯法條    │
│    │      │          │            │              │                          │            │
├──┼───┼─────┼──────┼───────┼─────────────┼──────┤
│一  │丁○○│癸○○、江│九十三年一月│臺北縣中和市泰│江志清、丙○○向丁○○佯稱│癸○○部分：│
│    │      │志清、江玉│十三日下午  │和街三十巷二十│其為退輔會之人員，可代為申│刑法第三百四│
│    │      │玲        │            │之二號        │辦社會福利金，致使丁○○陷│十條常業詐欺│
│    │      │          │            │              │於錯誤而交付甲○○所有郵局│罪、刑法第二│
│    │      │          │            │              │帳號第0000000號帳戶│百十六條、第│
│    │      │          │            │              │存摺、印鑑章予江志清，並告│二百十條行使│
│    │      │          │            │              │知江志清上開郵局帳戶密碼，│偽造私文書罪│
│    │      │          │            │              │丙○○則在旁與丁○○聊天以│            │
│    │      │          │            │              │分散其注意力，江志清即趁機│            │
│    │      │          │            │              │於空白郵局提款單上蓋用王金│            │
│    │      │          │            │              │樑之郵局帳戶印鑑章，並將蓋│            │
│    │      │          │            │              │妥甲○○郵局帳戶印鑑章之郵│            │
│    │      │          │            │              │局提款單及甲○○郵局存摺交│            │
│    │      │          │            │              │予在外等候接應之癸○○，再│            │
│    │      │          │            │              │將寅○○所有郵局帳號第八０│            │
│    │      │          │            │              │０四四六八號帳戶存摺冒充王│            │
│    │      │          │            │              │金樑之郵局存摺連同甲○○郵│            │
│    │      │          │            │              │局印鑑章交還丁○○。而盧碩│            │
│    │      │          │            │              │華旋即持上開甲○○之郵局存│            │
│    │      │          │            │              │摺及印鑑章前往臺北縣中和市│            │
│    │      │          │            │              │民樂路十七號中和郵局，冒用│            │
│    │      │          │            │              │甲○○之名義填寫提款單而偽│            │
│    │      │          │            │              │造私文書，並將該提款單連同│            │
│    │      │          │            │              │甲○○郵局存摺交予郵局承辦│            │
│    │      │          │            │              │人員而行使之，足以生損害於│            │
│    │      │          │            │              │甲○○及郵局承辦人員，使不│            │
│    │      │          │            │              │知情之郵局承辦人員陷於錯誤│            │
│    │      │          │            │              │而交付九萬八千元予癸○○。│            │
├──┼───┼─────┼──────┼───────┼─────────────┼──────┤
│二  │壬○○│癸○○、蘇│九十三年七月│臺北市信義區松│癸○○、蘇兆銘向壬○○佯稱│癸○○部分：│
│    │      │兆銘      │六日上午（起│山路六四九號之│其為退輔會之人員，可代為申│刑法第三百四│
│    │      │          │訴書誤載為七│三五          │辦社會福利金，致使壬○○陷│十條常業詐欺│
│    │      │          │月二十六日）│              │於錯誤而交付其所有郵局帳號│罪、刑法第二│
│    │      │          │            │              │第0000000號帳戶存摺│百十六條、第│
│    │      │          │            │              │、印鑑章予蘇兆銘，蘇兆銘即│二百十條行使│
│    │      │          │            │              │蓋用上開印鑑章於空白郵局提│偽造私文書罪│
│    │      │          │            │              │款單上（該空白郵局提款單係│            │
│    │      │          │            │              │放置在渠等事先備妥已挖空申│            │
│    │      │          │            │              │請項目蓋章欄位之補助申請書│蘇兆銘部分：│
│    │      │          │            │              │後方，故壬○○以為蘇兆銘係│刑法第三百三│
│    │      │          │            │              │蓋章於申請書上，實際乃蓋章│十九條第一項│
│    │      │          │            │              │於提款單上），再趁機以不詳│詐欺取財罪、│
│    │      │          │            │              │人士所有之郵局存摺抽換鄭憲│刑法第二百十│
│    │      │          │            │              │慶之上開郵局存摺，並將蓋妥│六條、第二百│
│    │      │          │            │              │壬○○郵局帳戶印鑑章之郵局│十條行使偽造│
│    │      │          │            │              │提款單及壬○○郵局存摺交予│私文書罪    │
│    │      │          │            │              │癸○○，由癸○○於同日上午│            │
│    │      │          │            │              │十一時三十六分許，持往臺北│            │
│    │      │          │            │              │市○○區○○路三段八十九號│            │
│    │      │          │            │              │大安郵局，冒用壬○○之名義│            │
│    │      │          │            │              │填寫提款單而偽造私文書，並│            │
│    │      │          │            │              │將該提款單連同壬○○郵局存│            │
│    │      │          │            │              │摺交予郵局承辦人員而行使之│            │
│    │      │          │            │              │，足以生損害於壬○○及郵局│            │
│    │      │          │            │              │承辦人員，使不知情之郵局承│            │
│    │      │          │            │              │辦人員陷於錯誤而交付四十萬│            │
│    │      │          │            │              │予癸○○。                │            │
├──┼───┼─────┼──────┼───────┼─────────────┼──────┤
│三  │己○○│癸○○、真│九十三年八月│臺中縣潭子鄉豐│該真實年籍姓名不詳之陳姓男│癸○○部分：│
│    │      │實年籍姓名│二十三日中午│興路二段六三八│子、黃姓女子向己○○佯稱係│刑法第三百四│
│    │      │不詳之陳姓│十二時許    │號            │退輔會之人員，欲查看己○○│十條常業詐欺│
│    │      │成年男子、│            │              │所有郵局帳號第八００四０二│罪、刑法第二│
│    │      │黃姓成年女│            │              │五號帳戶存摺及印鑑章，致使│百十六條、第│
│    │      │子        │            │              │己○○陷於錯誤，而交付郵局│二百十條行使│
│    │      │          │            │              │存摺及印鑑章供其查看，該二│偽造私文書罪│
│    │      │          │            │              │人即趁機將己○○之郵局存摺│            │
│    │      │          │            │              │及印鑑章掉包後離去，再於臺│            │
│    │      │          │            │              │中縣潭子鄉○○路○段四二號│            │
│    │      │          │            │              │潭子郵局前，將己○○之郵局│            │
│    │      │          │            │              │存摺、印鑑章交予癸○○，由│            │
│    │      │          │            │              │癸○○持往潭子郵局，冒用堯│            │
│    │      │          │            │              │宗武之名義填寫提款單及蓋用│            │
│    │      │          │            │              │己○○之郵局印鑑章於提款單│            │
│    │      │          │            │              │上而偽造私文書，再將該提款│            │
│    │      │          │            │              │單連同己○○之郵局存摺交予│            │
│    │      │          │            │              │郵局承辦人員而行使之，足以│            │
│    │      │          │            │              │生損害於己○○及郵局承辦人│            │
│    │      │          │            │              │員，惟因己○○及時察覺其郵│            │
│    │      │          │            │              │局存摺、印鑑章遭掉包，已以│            │
│    │      │          │            │              │電話申請掛失止付而未得逞。│            │
├──┼───┼─────┼──────┼───────┼─────────────┼──────┤
│四  │辛○○│癸○○、江│九十三年十月│臺北縣三重市大│丙○○、癸○○、黃豔瑾在外│癸○○部分：│
│    │      │玲、黃豔瑾│十二日下午（│同南路一巷六十│把風接應，賴紳濬以查看電表│刑法第三百四│
│    │      │（另案提起│起訴書誤載為│四號          │及檢查線路為由進入屋內，趁│十條常業詐欺│
│    │      │公，經本院│十月十三日）│              │辛○○不注意之際，徒手竊取│罪、刑法第二│
│    │      │以九十四年│            │              │辛○○所有郵局帳號第八０一│百十六條、第│
│    │      │度訴第九六│            │              │五五八一號帳戶存摺及印鑑章│二百十條行使│
│    │      │四號處有期│            │              │，並將之交予癸○○，由盧碩│偽造私文書罪│
│    │      │徒刑一年八│            │              │華於同日下午三時八分許、三│、第三百二十│
│    │      │月在案，現│            │              │時二十五分，持往臺北縣新莊│條普通竊盜罪│
│    │      │上訴中）、│            │              │市○○路二六五號新莊郵局及│            │
│    │      │賴紳濬（通│            │              │臺北縣新莊市○○路七四０之│            │
│    │      │緝中）    │            │              │二號新莊龍鳳郵局，接續冒用│            │
│    │      │          │            │              │辛○○之名義填寫提款單及蓋│            │
│    │      │          │            │              │用辛○○之郵局印鑑章於提款│            │
│    │      │          │            │              │單上而偽造私文書，再將該提│            │
│    │      │          │            │              │款單連同辛○○之郵局存摺交│            │
│    │      │          │            │              │予郵局承辦人員而行使之，足│            │
│    │      │          │            │              │以生損害於辛○○及郵局承辦│            │
│    │      │          │            │              │人員，使不知情之郵局承辦人│            │
│    │      │          │            │              │員陷於錯誤而分別交付三十五│            │
│    │      │          │            │              │萬元、二十五萬元予癸○○。│            │
├──┼───┼─────┼──────┼───────┼─────────────┼──────┤
│五  │壬○○│癸○○、許│九十四年一月│臺北市信義區松│癸○○、黃世斌在外把風接應│癸○○部分：│
│    │      │有志、黃豔│二十四日上午│山路六四九之三│，黃豔瑾、許有志進入屋內，│刑法第三百四│
│    │      │瑾、黃世斌│（起訴書誤載│五號          │向壬○○佯稱推銷警民防爆器│十條常業詐欺│
│    │      │（另案提起│為一月二十日│              │，並由許有志帶同壬○○至戶│罪、刑法第二│
│    │      │公訴，經本│）          │              │外講解以分散其注意力，黃豔│百十六條、第│
│    │      │院以九十四│            │              │瑾即趁壬○○不注意之際，徒│二百十條行使│
│    │      │年度訴字九│            │              │手竊盜壬○○所有郵局帳號第│偽造私文書罪│
│    │      │六四號判有│            │              │0000000號帳戶存摺及│、第三百二十│
│    │      │期徒刑一年│            │              │郵局印鑑章，並將之交予盧碩│條第一項普通│
│    │      │十月在案，│            │              │華，由癸○○於同日上午十一│竊盜罪      │
│    │      │現上訴中）│            │              │時十五分、十一時三十八分許│            │
│    │      │          │            │              │，持往臺北市南港區○○○路│許有志部分：│
│    │      │          │            │              │六段四００、四０二、四０四│刑法第三百三│
│    │      │          │            │              │、四０六號南港郵局及臺北市│十九條第一項│
│    │      │          │            │              │內湖區○○○路○段八三號內│詐欺取財罪、│
│    │      │          │            │              │湖郵局，接續冒用壬○○之名│刑法第二百十│
│    │      │          │            │              │義填寫提款單及蓋用壬○○之│六條、第二百│
│    │      │          │            │              │郵局印鑑章於提款單上而偽造│十條行使偽造│
│    │      │          │            │              │私文書，再將該提款單連同鄭│私文書罪、第│
│    │      │          │            │              │憲慶之郵局存摺交予郵局承辦│三百二十條第│
│    │      │          │            │              │人員而行使之，足以生損害於│一項普通竊盜│
│    │      │          │            │              │壬○○及郵局承辦人員，使不│罪          │
│    │      │          │            │              │知情之郵局承辦人員陷於錯誤│            │
│    │      │          │            │              │而分別交付四十萬元、九萬元│            │
│    │      │          │            │              │予癸○○。                │            │
├──┼───┼─────┼──────┼───────┼─────────────┼──────┤
│六  │乙○○│癸○○、蘇│九十四年二月│臺北市文山區興│癸○○在外開車接應，蘇兆銘│癸○○部分：│
│    │      │兆銘、黃豔│四日上午十時│隆路三段三０四│、黃豔瑾進入屋內向乙○○佯│刑法第三百四│
│    │      │瑾        │許          │巷二五號      │稱有一筆補助款要匯入乙○○│十條常業詐欺│
│    │      │          │            │              │所有郵局帳號第八００八七九│罪          │
│    │      │          │            │              │四號帳戶內，要求乙○○攜帶│            │
│    │      │          │            │              │上開郵局存摺、印鑑章一同前│蘇兆銘部分：│
│    │      │          │            │              │往木柵郵局辦理，致使乙○○│刑法第三百三│
│    │      │          │            │              │陷於錯誤，而將上開郵局存摺│十九條第三項│
│    │      │          │            │              │、印鑑章先行交予蘇兆銘帶走│、第一項詐欺│
│    │      │          │            │              │影印，惟因途中適遇乙○○之│取財未遂罪  │
│    │      │          │            │              │友人賈美芝，為賈美芝當場識│            │
│    │      │          │            │              │破，經黃豔瑾致電蘇兆銘返還│            │
│    │      │          │            │              │上開郵局存摺、印鑑章而未遂│            │
│    │      │          │            │              │。                        │            │
├──┼───┼─────┼──────┼───────┼─────────────┼──────┤
│七  │杜文華│江志清、盧│九十四年三月│花蓮縣光復鄉某│江志清指揮，癸○○提供詐騙│癸○○部分：│
│    │      │碩華、黃世│六日中午    │不詳處所      │人選及路線，邱玉蘭、黃豔瑾│刑法第三百四│
│    │      │斌、黃豔瑾│            │              │在外把風接應，由袁應昌、黃│十條常業詐欺│
│    │      │、許寬賜、│            │              │世斌向杜文華佯稱係退輔會之│罪、刑法第二│
│    │      │袁應昌、邱│            │              │人員，可代為申辦補助金，致│百十六條、第│
│    │      │玉蘭      │            │              │使杜文華陷於錯誤而交付其所│二百十條行使│
│    │      │          │            │              │有郵局帳號第0000000│偽造私文書罪│
│    │      │          │            │              │號帳戶存摺、印鑑章予黃世斌│            │
│    │      │          │            │              │等人，黃世斌即將杜文華之郵│            │
│    │      │          │            │              │局存摺、印鑑章予許寬賜，由│            │
│    │      │          │            │              │許寬賜於當日下午持往花蓮縣│            │
│    │      │          │            │              │內某郵局，冒用杜文華之名義│            │
│    │      │          │            │              │填寫提款單並蓋用杜文華之郵│            │
│    │      │          │            │              │局印鑑章於提款單上而偽造私│            │
│    │      │          │            │              │文書，並將該提款單連同杜文│            │
│    │      │          │            │              │華之郵局存摺交予郵局承辦人│            │
│    │      │          │            │              │員而行使之，足以生損害於杜│            │
│    │      │          │            │              │文華及郵局承辦人員，使郵局│            │
│    │      │          │            │              │承辦人員陷於錯誤而交付七萬│            │
│    │      │          │            │              │元予許寬賜。              │            │
├──┼───┼─────┼──────┼───────┼─────────────┼──────┤
│八  │庚○○│癸○○、江│九十四年三月│嘉義縣民雄鄉松│江志清指揮，袁應昌、邱玉蘭│癸○○部分：│
│    │      │志清、許寬│九日下午四時│山村立全新村九│、黃豔瑾在外把風接應，由許│刑法第三百四│
│    │      │賜、黃世斌│許          │十一號        │寬賜、癸○○、黃世斌向趙莊│十條常業詐欺│
│    │      │、袁應昌、│            │              │好佯稱係退輔會之人員，可代│罪、刑法第二│
│    │      │黃豔瑾、邱│            │              │為申辦較高額之補金，致使趙│百十六條、第│
│    │      │玉蘭      │            │              │莊好陷於錯誤而交付其所有郵│二百十條行使│
│    │      │          │            │              │局帳號第0000000號帳│偽造私文書罪│
│    │      │          │            │              │戶存摺、印鑑章予許寬賜等人│            │
│    │      │          │            │              │，許寬賜隨即持上開庚○○之│            │
│    │      │          │            │              │郵局存摺、印鑑章往嘉義縣內│            │
│    │      │          │            │              │某郵局，冒用庚○○之名義填│            │
│    │      │          │            │              │寫提款單並蓋用庚○○之郵局│            │
│    │      │          │            │              │印鑑章於提款單上而偽造私文│            │
│    │      │          │            │              │書，並將該提款單連同庚○○│            │
│    │      │          │            │              │之郵局存摺交予郵局承辦人員│            │
│    │      │          │            │              │而行使之，足以生損害於趙莊│            │
│    │      │          │            │              │好及郵局承辦人員，使郵局承│            │
│    │      │          │            │              │辦人員陷於錯誤而交付三萬元│            │
│    │      │          │            │              │予許寬賜。                │            │
├──┼───┼─────┼──────┼───────┼─────────────┼──────┤
│九  │王悅才│江志清、盧│九十四年三月│臺北縣淡水鎮石│江志清指揮，黃豔瑾、王姣又│癸○○部分：│
│    │      │碩華、許寬│十六日上午  │頭埔十六之一號│在王悅才住處門口與王悅才聊│刑法第三百四│
│    │      │賜、王姣又│            │              │天以分散其注意力，癸○○、│十條常業詐欺│
│    │      │、黃豔瑾、│            │              │許寬賜、蘇新漢、呂諸峰在外│罪、刑法第二│
│    │      │黃世斌、蘇│            │              │把風接應，由黃世斌以隨地取│百十六條、第│
│    │      │新漢（另案│            │              │得之木棍（未經扣案，無法證│二百十條行使│
│    │      │提起公訴，│            │              │明為兇器）損壞王悅才住處門│偽造私文書罪│
│    │      │經本院以九│            │              │鎖（以鐵線鉤住大門之方式代│、刑法第三百│
│    │      │十四年度訴│            │              │替門鎖，毀損部分未據告訴）│二十一條第一│
│    │      │字第九六四│            │              │，入內竊取王悅才所有郵局帳│項第二款毀壞│
│    │      │號判處有期│            │              │號第0000000號帳戶存│其他安全設備│
│    │      │徒刑一年十│            │              │摺及印鑑章（侵入住宅部分未│竊盜罪      │
│    │      │月，現上訴│            │              │據告訴），得手後，將之交予│            │
│    │      │中）、呂諸│            │              │許寬賜，由許寬賜隨即持往臺│            │
│    │      │峰（另案審│            │              │北縣內某郵局，冒用王悅才之│            │
│    │      │理中）    │            │              │名義填寫提款單並蓋用王悅才│            │
│    │      │          │            │              │之郵局印鑑章於提款單上而偽│            │
│    │      │          │            │              │造私文書，並將該提款單連同│            │
│    │      │          │            │              │王悅才郵局存摺交予郵局承辦│            │
│    │      │          │            │              │人員而行使之，足以生損害於│            │
│    │      │          │            │              │王悅才及郵局承辦人員，惟因│            │
│    │      │          │            │              │郵局承辦人員表示需本人提領│            │
│    │      │          │            │              │而未遂。                  │            │
├──┼───┼─────┼──────┼───────┼─────────────┼──────┤
│十  │子○○│江志清、盧│九十四年三月│臺北縣萬里鄉大│江志清指揮，呂諸峰在外把風│癸○○部分：│
│    │      │碩華、黃豔│十六日下午  │鵬村萬里加投二│接應，黃豔瑾、王姣又以向蕭│刑法第三百四│
│    │      │瑾、王姣又│            │四八之八Ａ    │新桂借用洗手間為由進入屋內│十條常業詐欺│
│    │      │、黃世斌、│            │              │，黃世斌、蘇新漢、江志清亦│罪、刑法第二│
│    │      │蘇新漢、許│            │              │隨即進入屋內，向子○○佯稱│百十六條、第│
│    │      │寬賜、呂諸│            │              │其為退輔會之人員，可代為申│二百十條行使│
│    │      │峰        │            │              │辦補助金，致使子○○陷於錯│偽造私文書罪│
│    │      │          │            │              │誤，而交付其所有郵局帳號第│            │
│    │      │          │            │              │0000000號帳戶存摺及│            │
│    │      │          │            │              │印鑑章予江志清等人，黃世斌│            │
│    │      │          │            │              │即蓋用上開印鑑章於空白郵局│            │
│    │      │          │            │              │提款單上（該空白郵局提款單│            │
│    │      │          │            │              │係放置在渠等事先備妥已挖空│            │
│    │      │          │            │              │申請項目蓋章欄位之補助申請│            │
│    │      │          │            │              │書後方，故子○○以為黃世斌│            │
│    │      │          │            │              │係蓋章於申請書上，實際乃蓋│            │
│    │      │          │            │              │章於提款單上），再趁機以不│            │
│    │      │          │            │              │詳人士所有之郵局存摺抽換蕭│            │
│    │      │          │            │              │新桂之上開郵局存摺，並將蓋│            │
│    │      │          │            │              │妥子○○郵局帳戶印鑑章之郵│            │
│    │      │          │            │              │局提款單及子○○郵局存摺交│            │
│    │      │          │            │              │予癸○○、許寬賜，由許寬賜│            │
│    │      │          │            │              │於同日下午三時二十四分許，│            │
│    │      │          │            │              │持往臺北縣萬里鄉○○路四十│            │
│    │      │          │            │              │八號萬里郵局，冒用子○○之│            │
│    │      │          │            │              │名義填寫提款單而偽造私文書│            │
│    │      │          │            │              │，並將該提款單連同子○○郵│            │
│    │      │          │            │              │局存摺交予郵局承辦人員而行│            │
│    │      │          │            │              │使之，使不知情之郵局承辦人│            │
│    │      │          │            │              │員陷於錯誤而交付十八萬予許│            │
│    │      │          │            │              │寬賜。                    │            │
└──┴───┴─────┴──────┴───────┴─────────────┴──────┘
附表二
┌──┬───────────┬────┬──────────────┬──────┐
│編號│扣押品名、數量        │提出人  │沒收與否之諭知              │備註        │
├──┼───────────┼────┼──────────────┼──────┤
│ 1  │行動電話貳支（０九五五│江志清  │共犯所有供本件犯罪所用之物，│九十四保年度│
│    │七八八六一九、０九三０│        │應依刑法第三十八條第一項第二│保管字第二二│
│    │七五七二六四）        │        │款沒收之。                  │五五號      │
├──┼───────────┼────┼──────────────┼──────┤
│ 2  │紅包袋捌只            │江志清  │共犯所有供或預備供本件犯罪所│同上        │
│    │                      │        │用之物，應依刑法第三十八條第│            │
│    │                      │        │一項第二款沒收之。          │            │
├──┼───────────┼────┼──────────────┼──────┤
│ 3  │偽造行政院國軍退除役官│江志清  │共犯所有供本件犯罪所用之物，│同上        │
│    │兵輔導委員會服務證壹張│        │應依刑法第三十八條第一項第二│            │
│    │                      │        │款沒收之。                  │            │
├──┼───────────┼────┼──────────────┼──────┤
│ 4  │無線電壹支            │江志清  │共犯所有供本件犯罪所用之物，│同上        │
│    │                      │        │應依刑法第三十八條第一項第二│            │
│    │                      │        │款沒收之。                  │            │
├──┼───────────┼────┼──────────────┼──────┤
│ 5  │行政院榮民服務處補助申│江志清  │共犯所有供或預備供本件犯罪所│同上        │
│    │請書壹批              │        │用之物，應依刑法第三十八條第│            │
│    │                      │        │一項第二款沒收之。          │            │
├──┼───────────┼────┼──────────────┼──────┤
│ 6  │苗栗縣廣東同鄉會鄉親通│江志清  │共犯所有供本件犯罪所用之物，│同上        │
│    │訊錄壹本              │        │應依刑法第三十八條第一項第二│            │
│    │                      │        │款沒收之。                  │            │
├──┼───────────┼────┼──────────────┼──────┤
│ 7  │臺北市福建省上抗縣同鄉│江志清  │共犯所有供本件犯罪所用之物，│同上        │
│    │會組織章程壹本        │        │應依刑法第三十八條第一項第二│            │
│    │                      │        │款沒收之。                  │            │
├──┼───────────┼────┼──────────────┼──────┤
│ 8  │記事本壹本            │江志清  │共犯所有供本件犯罪所用之物，│同上        │
│    │                      │        │應依刑法第三十八條第一項第二│            │
│    │                      │        │款沒收之。                  │            │
├──┼───────────┼────┼──────────────┼──────┤
│ 9  │偽造行政院國軍退除役官│江志清  │共犯所有供或預備供本件犯罪所│同上        │
│    │兵輔導委員會服務證參盒│        │用之物，應依刑法第三十八條第│            │
│    │                      │        │一項第二款沒收之。          │            │
├──┼───────────┼────┼──────────────┼──────┤
│ 10 │印章參枚              │江志清  │共犯所有供或預備供本件犯罪所│同上        │
│    │                      │        │用之物，應依刑法第三十八條第│            │
│    │                      │        │一項第二款沒收之。          │            │
├──┼───────────┼────┼──────────────┼──────┤
│ 11 │詐騙用訪問表壹批      │江志清  │共犯所有供或預備供本件犯罪所│同上        │
│    │                      │        │用之物，應依刑法第三十八條第│            │
│    │                      │        │一項第二款沒收之。          │            │
├──┼───────────┼────┼──────────────┼──────┤
│ 12 │行動電話貳支          │癸○○  │被告供稱與本件犯行無涉，亦無│同上        │
│    │                      │        │積極證據可資證明與本件犯行有│            │
│    │                      │        │涉，爰不為沒收之諭知。      │            │
├──┼───────────┼────┼──────────────┼──────┤
│ 13 │行動電話貳支（０九一二│黃世斌  │門號0000000000之行│同上        │
│    │八五七三八三、０九二二│        │動電話一支，為共犯所有供犯罪│            │
│    │六八七四八九）        │        │所用之物，應依刑法第三十八條│            │
│    │                      │        │第一項第二款沒收之。        │            │
│    │                      │        │門號0000000000之行│            │
│    │                      │        │動電話一支，業經共犯供稱與本│            │
│    │                      │        │件犯行無涉，亦無證據可資證明│            │
│    │                      │        │與本件犯行有關，爰不為沒收之│            │
│    │                      │        │諭知。                      │            │
├──┼───────────┼────┼──────────────┼──────┤
│ 14 │偽造行政院國軍退除役官│黃世斌  │共犯所有供本件犯罪所用之物，│同上        │
│    │兵輔導委員會服務證壹張│        │應依刑法第三十八條第一項第二│            │
│    │                      │        │款沒收之。                  │            │
├──┼───────────┼────┼──────────────┼──────┤
│ 15 │行動電話壹支          │呂諸峰  │無證據可資證明與本件犯行有關│同上        │
│    │                      │        │，爰不為沒收之諭知。        │            │
├──┼───────────┼────┼──────────────┼──────┤
│ 16 │行動電話壹支          │蘇新漢  │共犯供稱與本件犯行無涉，亦無│同上        │
│    │                      │        │證據可資證明與本件犯行有關，│            │
│    │                      │        │爰不為沒收之諭知。          │            │
├──┼───────────┼────┼──────────────┼──────┤
│ 17 │印章拾參枚            │蘇新漢  │共犯所有供或預備供本件犯罪所│同上        │
│    │                      │        │用之物，應依刑法第三十八條第│            │
│    │                      │        │一項第二款沒收之。          │            │
├──┼───────────┼────┼──────────────┼──────┤
│ 18 │通訊錄貳份            │蘇新漢  │共犯所有供本件犯罪所用之物，│同上        │
│    │                      │        │應依刑法第三十八條第一項第二│            │
│    │                      │        │款沒收之。                  │            │
├──┼───────────┼────┼──────────────┼──────┤
│ 19 │臺灣省社會局身心障礙津│蘇新漢  │共犯所有供或預備供本件犯罪所│同上        │
│    │貼申請書壹批          │        │用之物，應依刑法第三十八條第│            │
│    │                      │        │一項第二款沒收之。          │            │
├──┼───────────┼────┼──────────────┼──────┤
│ 20 │行動電話壹支          │許寬賜  │共犯供稱與本件犯行無涉，亦無│同上        │
│    │                      │        │證據可資證明與本件犯行有關，│            │
│    │                      │        │爰不為沒收之諭知。          │            │
├──┼───────────┼────┼──────────────┼──────┤
│ 21 │無線電壹支            │許寬賜  │共犯所有供本件犯罪所用之物，│同上        │
│    │                      │        │應依刑法第三十八條第一項第二│            │
│    │                      │        │款沒收之。                  │            │
├──┼───────────┼────┼──────────────┼──────┤
│ 22 │偽造行政院國軍退除役官│許寬賜  │被告所有供或預備供本件犯罪所│同上        │
│    │兵輔導委員會服務證拾參│        │用之物，應依刑法第三十八條第│            │
│    │張                    │        │一項第二款沒收之。          │            │
├──┼───────────┼────┼──────────────┼──────┤
│ 23 │無線電壹支            │黃艷瑾  │共犯所有供本件犯罪所用之物，│同上        │
│    │                      │        │應依刑法第三十八條第一項第二│            │
│    │                      │        │款沒收之。                  │            │
├──┼───────────┼────┼──────────────┼──────┤
│ 24 │行動電話貳支          │黃艷瑾  │門號0000000000之行│同上        │
│    │                      │        │動電話一支，為共犯所有供犯罪│            │
│    │                      │        │所用之物，應依刑法第三十八條│            │
│    │                      │        │第一項第二款沒收之。        │            │
│    │                      │        │另支行動電話共犯供稱與本件犯│            │
│    │                      │        │行無涉，亦查無證據可資證明與│            │
│    │                      │        │本件犯行有關，爰不為沒收之諭│            │
│    │                      │        │知。                        │            │
├──┼───────────┼────┼──────────────┼──────┤
│ 25 │行動電話貳支          │王姣又  │無證據足資證明與本件犯行有關│同上        │
│    │                      │        │，爰不為沒收之諭知。        │            │
├──┼───────────┼────┼──────────────┼──────┤
│ 26 │開銷花費明細帳冊壹本  │王姣又  │無證據足資證明與本件犯行有關│同上        │
│    │                      │        │，爰不為沒收之諭知。        │            │
└──┴───────────┴────┴──────────────┴──────┘
上列正本證明與原本無異。
如不服本判決，應於判決送達後十日內向本院提出上訴狀（應附
繕本），上訴於臺灣高等法院。
                                      書記官  陳金鳳
中    華    民    國  九十五  年    三    月  三十一  日
附錄本案論罪科刑法條全文：
中華民國刑法第二百十條：
偽造、變造私文書，足以生損害於公眾或他人者，處五年以下有
期徒刑。
中華民國刑法第二百十六條：
行使第條至第條之文書者，依偽造、變造文書或登載不實事項或
使登載不實事項之規定處斷。
中華民國刑法第三百二十條：
意圖為自己或第三人不法之所有，而竊取他人之動產者，為竊盜
罪，處五年以下有期徒刑、拘役或五百元以下罰金。
意圖為自己或第三人不法之利益，而竊佔他人之不動產者，依前
項之規定處斷。
前二項之未遂犯罰之。
中華民國刑法第三百二十一條：
犯竊盜罪而有左列情形之一者，處六月以上五年以下有期徒刑：
一、於夜間侵入住宅或有人居住之建築物、船艦或隱匿其內而犯
    之者。
二、毀越門扇、牆垣或其他安全設備而犯之者。
三、攜帶兇器而犯之者。
四、結夥三人以上而犯之者。
五、乘火災、水災或其他災害之際而犯之者。
六、在車站或埠頭而犯之者。
前項之未遂犯罰之。
中華民國刑法第三百三十九條：
意圖為自己或第三人不法之所有，以詐術使人將本人或第三人之
物交付者，處五年以下有期徒刑、拘役或科或併科一千元以下罰
金。
以前項方法得財產上不法之利益或使第三人得之者，亦同。
中華民國刑法第三百四十條：
以犯第三百三十九條之罪為常業者，處一年以上七年以下有期徒
刑，得併科五萬元以下罰金。


司法院資訊處製作；財團法人民間司法改革基金會備份。
